

YAYAN **AGUSTIAN**

SOFTWARE DEV

Kontak

- **%** 081 398 456 790
- yayanagustyan@gmail.com
- Perum Pesona Kahuripan I
 RT 001 RW 025 Cikahuripan
 Klapanunggal Kab. Bogor
- yayan.mookaps.com

Bahasa

Indonesia Inggris

Kemampuan Cores

PHP
Javascript
Python
Dart/Flutter
Java/Kotlin
Visual Studio .NET
MySql
Asp.net
NodeJs

Frameworks

Laravel
Codeigniter
Slim PHP
AngularJs
Flask
Spring Boot



Tentang Saya

Saya adalah seorang software developer, yang bisa bekerja secara team atau personal, dan sudah cukup banyak mengerjakan berbagai aplikasi berupa web base, desktop dan android apps.

Saya sudah berpengalaman dalam bidang ini selama lebih dari 8 tahun.

Pendidikan

BINA SARANA INFORMATIKA (BSI)

D3 Management Informatika (MI) dengan IPK 3.59

SMA N 1 Rancah - Ciamis

Jurusan IPA

Pengalaman Kerja

PT Hanatekindo Mulia Abadi	2024 - NOW
Android & Web Programer	Des

PT Virtual Data Center Indonesia	2021 -	2024
Android & Web Programer (Freelancer)	Jan	Des

PT Bhakti Manusia Indonesia	2020 -	- 2023
	Mar	Des
Android & Web Programer		

PT Bali Muda Center (BMC)		- 2020
Android Programer	Jul	Feb

PT Teravin Technovation	2019 -	
Android Programer	Apr	Jun

PT Total Inti Corpora (TORA)	2014 - 2019
Full-stack Programer	Nov Mar

PT Amanat Perkasa Speed	2012 -	
Billing Staff	Mei	Okt

PT Proton Gumilang	2011 - 2012
Entry Data Processor (EDP)	Sep Jul

PT Sumber Alfaria Trijaya	2007 -	
Merchandiser (MD)	Feb	Jun